Minutes et répertoires du notaire Georges ROUVEAU, janvier 1647 - octobre 1682 (étude XXXVII)
Archives nationales
Minutes et répertoires du notaire Georges ROUVEAU (étude XXXVII)
janvier 1647 - octobre 1682
MC/ET/XXXVII/3 - MC/ET/XXXVII/20, MC/RE/XXXVII/1 - MC/RE/XXXVII/23
Etude XXXVII; Rouveau, Georges
Archives nationales de France
Minutes et répertoires: la loi 2008-696 du 15 juillet 2008 relative aux archives a fixé à 75 ans à compter de la date de l'acte, ou à 25 ans à compter de la date du décès de l'intéressé si ce délai est plus bref, le délai de communication des minutes et répertoires des notaires; ce délai est porté à 100 ans à compter de la date de l'acte si le document se rapporte à un mineur (code du Patrimoine, articles L213-2, 4e d et 5e).
Autres documents de l'étude (dossiers de clients, comptabilité...): s'agissant d'archives privées, ces documents sont communicables selon les modalités fixées par le déposant ou le donateur.
Certains documents ne sont pas accessibles en raison de leur mauvais état de conservation.
Versement
Accès aux instruments de recherche de tous les notaires de l’étude XXXVII
Archives de l'étude XXXVII
- Minutes de Georges ROUVEAU, 1647 - 1682; MC/ET/XXXVII/3 - MC/ET/XXXVII/20
  - Minutes. 1647 - 1653, MC/ET/XXXVII/3
    Attention: certains actes ont été constatés manquants
    Informations concernant le classement:
    Le niveau inférieur de description, quand il existe, correspond aux minutes d'actes. Toutes les minutes ne sont pas forcément décrites une à une. Les descriptions de ces minutes sont plus ou moins détaillées.
    - Bail à rente. COTTIN, Jean. GIRARDIN, Jean., 10 janvier 1650
      Attention: l'original de l'acte est manquant.
      Mention dans le répertoire du notaire coté:
      MC/RE/XXXVII/1 et 2
      Origine de l'information:
      Relevé exhaustif dit 'Base Reno' des actes de 1650, d'après les minutes et répertoires des notaires, études II à XLVI (12.585 actes), par le personnel du Minutier, 1989-1995 (base de données migrée: voir contexte dans le Plan d’orientation général - Notaires de Paris, guides thématiques du Minutier).
      Date de création de la notice: 2003
      bail; Cottin, Jean; Girardin, Jean
    - Ratification. GUILLOU, Marie. GIRARDIN, Jean., 12 janvier 1650
      ratification; Guillou, Marie; Girardin, Jean
    - Bail à rente, terre, Pantin. PENA (de), Gabriel, seigneur de Saint-Pont. PIHONIN, Blanche, Belleville, veuve de. GAUMONT, Isaac., 15 janvier 1650; MC/ET/XXXVII/3
      bail; Pena (de), Gabriel; Pihonin, Blanche; Gaumont, Isaac
    - Bail, vigne, Belleville. PENA (de), Gabriel, seigneur de Saint-Pont. ROUSSEAU, Jean, jardinier, Belleville., 15 janvier 1650; MC/ET/XXXVII/3
      bail; Pena (de), Gabriel; Rousseau, Jean
    - Vente, terre, Pantin. DAMOURS, Georges, vigneron, Villette-Saint-Denis (la). DAMOURS, Pierre, vigneron, Pré-Saint-Gervais (le)., 15 janvier 1650; MC/ET/XXXVII/3
      acte de vente; Damours, Georges; Damours, Pierre
    - Bail. LEFAUCHEUR, Philippe. BEAUFILS, François., 24 janvier 1650
      bail; Lefaucheur, Philippe; Beaufils, François
    - Inventaire après décès. CHARTIER, Antoinette, épouse de leclercq, Blaise, vigneron, Villette-Saint-Denis (la)., 25 janvier 1650; MC/ET/XXXVII/3
      inventaire après décès; Chartier, Antoinette; Leclercq, Blaise
    - Bail. LEFAUCHEUR, Philippe. COUTENY, Nicolas., 25 janvier 1650
      bail; Lefaucheur, Philippe; Couteny, Nicolas
    - Bail. ROUSSEAU, Jacques. GUERIN, Denis., 29 janvier 1650
      bail; Rousseau, Jacques; Guerin, Denis
    - Bail. AUBOUST, Benoît. BOUDIN, Jean., 31 janvier 1650
      bail; Auboust, Benoît; Boudin, Jean
    - Vente, vigne, Pantin. COLLEMANT, Anne, épouse de ROUTIER, Claude, laboureur, Villette-Saint-Denis (la). LABBE, marchand,., 9 février 1650; MC/ET/XXXVII/3
      acte de vente; Collemant, Anne; Routier, Claude; Labbe, Marchand
    - Bail. RAGON, Jean. ROUVEAU, Guillaume., 9 février 1650
      bail; Ragon, Jean; Rouveau, Guillaume
    - acquisition. CHAUDRON, Jean. DAMOURS, Pierre., 13 février 1650
      acte de vente; Chaudron, Jean; Damours, Pierre
    - Bail. RATY, Etienne. LEPREUX, Hoursin., 13 février 1650
      bail; Raty, Etienne; Lepreux, Hoursin
    - Échange, terres, Pantin et Villette-Saint-Lazare (la). ROUVEAU, Vincent, Pré-Saint-Gervais (le), garde des plaisirs du roi en sa varenne du Louvre, ROUVEAU, Nicolas, le jeune, laboureur, Pré-Saint-Gervais., 19 février 1650; MC/ET/XXXVII/3
      échange; Rouveau, Vincent; Rouveau, Nicolas
    - Échange. ROUVEAU, Nicolas. BORDIE, Clément., 21 février 1650
      échange; Rouveau, Nicolas; Bordie, Clément
    - Vente, terre, Pré-Saint-Gervais (le). ROUVEAU, Jeanne, épouse de BORDIE, Clément, vigneron, JOLLIN, Pierre, lieutenant, Pré-Saint-Gervais (le)., 23 février 1650; MC/ET/XXXVII/3
      acte de vente; Rouveau, Jeanne; Bordie, Clément; Jollin, Pierre
    - Bail. JOLLIN, Pierre. BORDIE, Clément., 23 février 1650
      bail; Jollin, Pierre; Bordie, Clément
    - acquisition. CHAUDRON, Jean. BASSARD, Jean., 25 février 1650
      acte de vente; Chaudron, Jean; Bassard, Jean
    - acquisition. ROUVEAU, Jérôme. BORDIER, Jean., 28 février 1650
      acte de vente; Rouveau, Jérôme; Bordier, Jean
    - acquisition. CHAUDRON, Louis. GOUVET, Louis., 3 mars 1650
      acte de vente; Chaudron, Louis; Gouvet, Louis
    - Échange. PERIER, André. BOUDIN, Louis., 4 mars 1650
      échange; Perier, André; Boudin, Louis
    - Quittance. BOUDIN, Louis. BASSARD, Jean., 4 mars 1650
      quittance; Boudin, Louis; Bassard, Jean
    - Partage LEZIER, Barbe, Décédée, épouse de BASSARD, Jean, jardinier, Belleville. BASSARD, Nicole, épouse de. PERIER, André, jardinier, Belleville. BASSARD, Marie, épouse de. BOURDIN, Louis, laboureur, Belleville., 4 mars 1650; MC/ET/XXXVII/3
      partage; Bassard, Jean; Bassard, Nicole; Perier, André; Bassard, Marie; Bourdin, Louis
    - acquisition. CHAUDRON, Louis. VITRY, Denis., 8 mars 1650
      acte de vente; Chaudron, Louis; Vitry, Denis
    - acquisition. GOUSSE, Simon. LECOUTEUX, Nicolas., 14 mars 1650
      acte de vente; Gousse, Simon; Lecouteux, Nicolas
    - Bail. GUERIN, Jean. DEFRESNE, Antoine., 15 mars 1650
      bail; Guerin, Jean; Defresne, Antoine
    - acquisition. LEZIER, Florent. DAMOURS, Nicolas., 16 mars 1650
      acte de vente; Lezier, Florent; Damours, Nicolas
    - Constitution. BOUCAULT, Claude, L'aîné, vigneron, Pantin. DAMOURS, François, jardinier, Pré-Saint-Gervais (le)., 20 mars 1650; MC/ET/XXXVII/3
      constitution de rente; Boucault, Claude; Damours, François
    - acquisition. DAMOURS, Nicolas. DAMOURS, Pierre., 21 mars 1650
      acte de vente; Damours, Nicolas; Damours, Pierre
    - Acte relatif aux religieux de Belleville. Lambour, Charles., 24 mars 1650
      MC/RE/XXXVII/1et 2
      Lambour, Charles
    - acquisition. LEFAUCHEUR, Philippe. DAMOURS, Jean., 26 mars 1650
      acte de vente; Lefaucheur, Philippe; Damours, Jean
    - décharge. CHAUDRON, Simon, Laboureur, Belleville. CHAUDRON, Jean, l'aîné, laboureur, Belleville. PITHOIN, Jacques, laboureur, Belleville. NEPVEU, Nicolas, vigneron, Belleville., 4 avril 1650; MC/ET/XXXVII/3
      décharge; Chaudron, Simon; Chaudron, Jean; Pithoin, Jacques; Nepveu, Nicolas
    - consentement. COUTEUX, Denis. ROUVEAU, Luc., 21 avril 1650
      ratification; Couteux, Denis; Rouveau, Luc
    - Partage COLLEMANT, Jacques. COLLEMANT, Jean, vigneron, Villette-Saint-Denis (la). COLLEMANT, Geneviève, épouse de. ROUSSEAU, Claude, vigneron, Pantin. COLLEMANT, Anne, épouse de. ROUTIER, Claude, laboureur, Villette-Saint-Denis (la)., 25 avril 1650; MC/ET/XXXVII/3
      partage; Collemant, Jean; Collemant, Geneviève; Rousseau, Claude; Collemant, Anne; Routier, Claude
    - requête. LEROUX, François, Tuteur des enfants mineurs de BOUDIN, Guillemette., 25 avril 1650; MC/ET/XXXVII/3
      Leroux, François
    - Constitution. CHAUDRON, Louis. BORDIER, Jean., 26 avril 1650
      constitution de rente; Chaudron, Louis; Bordier, Jean
    - Vente, terre, Villette-Saint-Denis (la). COLLEMANT, Jean, garde des menus plaisirs du roi, COLLEMANT, Geneviève, épouse de ROUSSEAU, Claude, vigneron, Pantin. COLLEMANT, Anne, épouse de ROUTIER, Claude, laboureur, Villette-Saint-Denis (la). MASSON, Jean, marchand tavernier, Pantin., 29 avril 1650; MC/ET/XXXVII/3
      acte de vente; Collemant, Jean; Collemant, Geneviève; Rousseau, Claude; Collemant, Anne; Routier, Claude; Masson, Jean
    - Inventaire après décès PETIT, Catherine, épouse de COLLEMANT, Jacques, vigneron, Pré-Saint-Gervais (le)., 5 mai 1650; MC/ET/XXXVII/3
      inventaire après décès; Collemant, Jacques
    - Échange, vigne et maison, Pantin et Pré-Saint-Gervais (le). GEBERT, Madeleine, épouse de COTTIN, Barthélémy, cordonnier, Pré-Saint-Gervais (le). GERSANT, Jeanne, épouse de. GEBERT, Jérôme, vigneron, Pré-Saint-Gervais (le)., 10 mai 1650; MC/ET/XXXVII/3
      échange; Gebert, Madeleine; Cottin, Barthélémy; Gersant, Jeanne; Gebert, Jérôme
    - Bail, vigne, Belleville. DAMOURS, Nicolas, tuteur des enfants mineurs de. DAMOURS, Jean, décédé, vigneron, Belleville., 16 mai 1650; MC/ET/XXXVII/3
      bail; Damours, Nicolas; Damours, Jean
    - Accord. Héritiers ROUVEAU, héritiers de. Rouveau, Luc, lieutenant en la justice de Mauny., 23 mai 1650; MC/ET/XXXVII/3
      accord; Rouveau, Héritiers de; Rouveau, Luc
    - Transaction. BASSARD, Jean, Jardinier, Belleville. PERIER, André, jardinier, Belleville., 24 mai 1650; MC/ET/XXXVII/3
      accord; Bassard, Jean; Perier, André
    - acquisition. BOUDIN, André. PERIER, Simon., 30 mai 1650
      acte de vente; Boudin, André; Perier, Simon
    - Partage COLLEMANT, Mathurin. COLLEMANT, Mathurin, vigneron, Montreuil sur le bois de Vincennes. COLLEMANT, Bertrand, vigneron, Pré-Saint-Gervais (le). COLLEMANT, Michel, jardinier, Pré-Saint-Gervais (le). COLLEMANT, Nicolas, fripier, COLLEMANT, Marie, épouse de. BARAT, Michel, jardinier, Pantin. COLLEMANT, Pere, épouse de. AUROUX, Antoine, vigneron, Belleville. COLLEMANT, Marguerite, épouse de. COTTIN, Philippe, vigneron, Pantin., 1er juin 1650; MC/ET/XXXVII/3
      partage; Collemant, Mathurin; Collemant, Bertrand; Collemant, Michel; Collemant, Nicolas; Collemant, Marie; Barat, Michel; Collemant, Pere; Auroux, Antoine; Collemant, Marguerite; Cottin, Philippe
    - Accord. Héritiers COLLEMANT, héritiers de. Collemant, Claude., 3 juin 1650; MC/ET/XXXVII/3
      accord; Collemant, Claude
    - acquisition. MALESSORE, Claude. ROUVEAU, Marguerite., 6 juin 1650
      acte de vente; Malessore, Claude; Rouveau, Marguerite
    - Quittance. RICHER, Marie, Veuve de. CHENEUR, Philippe. BAUVAIS, Nicolas, l'aîné., 19 juin 1650; MC/ET/XXXVII/3
      quittance; Richer, Marie; Cheneur, Philippe; Bauvais, Nicolas
    - délivrance de legs. Héritiers ROUVEAU, héritiers de. Rouveau, Luc, lieutenant en la justice de Mauny. Marguilliers de la Chapelle, Pré-Saint-Gervais (le)., juillet 1650; MC/ET/XXXVII/3
      délivrance de legs; Rouveau, Héritiers de; Rouveau, Luc
    - Bail, terre, Bagnolet. MARCADE, Claude, orfèvre, DRANSY, Henri, jardinier, Belleville., 2 juillet 1650; MC/ET/XXXVII/3
      bail; Marcade, Claude; Dransy, Henri
    - Quittance. LEFAUCHEUR, Philippe, Laboureur, Belleville. COCHOIS, Claude, vigneron, Villette-Saint-Denis (la)., 10 juillet 1650; MC/ET/XXXVII/3
      quittance; Lefaucheur, Philippe; Cochois, Claude
    - Bail, maison, Belleville. CHAUDRON, Simon, laboureur, Belleville. BOUDIN, Pierre, vigneron, Belleville., 10 juillet 1650; MC/ET/XXXVII/3
      bail; Chaudron, Simon; Boudin, Pierre
    - Quittance. CHAUDRON, Louis, Laboureur, Belleville. COTTIN, Etienne, maçon, Belleville., 13 juillet 1650; MC/ET/XXXVII/3
      quittance; Chaudron, Louis; Cottin, Etienne
    - tuition. Enfants BOUDIN, enfants de. Boudin, Isaac, décédé, vigneron, Belleville., 17 juillet 1650; MC/ET/XXXVII/3
      Boudin, Enfants de; Boudin, Isaac
    - acquisition. BONFU, Nicolas. BONFU, Christophe., 20 août 1650
      acte de vente; Bonfu, Nicolas; Bonfu, Christophe
    - Inventaire après décès. DRANSY, Anne, épouse de. DESIRE, Germain., 26 août 1650; MC/ET/XXXVII/3
      inventaire après décès; Dransy, Anne; Desire, Germain
    - sentence du Bailliage de Saint-Denis. COLLEMANT, Jean, garde des plaisirs du roi, COLLEMANT, Geneviève, épouse de. ROUSSEAU, Claude, vigneron, Pantin, COLLEMANT, Anne, épouse de. ROUTIER, Claude, laboureur, Villette-Saint-Denis (la)., 26 août 1650; MC/ET/XXXVII/3
      décision de justice; Collemant, Jean; Collemant, Geneviève; Rousseau, Claude; Routier, Claude
    - acquisition. ROUVEAU, Guillaume. ROUVEAU, Vincent., 3 septembre 1650
      acte de vente; Rouveau, Guillaume; Rouveau, Vincent
    - Transport. DAMOURS, Nicolas. LEPREUX, Nicolas., 20 septembre 1650
      cession; Damours, Nicolas; Lepreux, Nicolas
    - Inventaire après décès. DAMOURS, Jean., 26 septembre 1650; MC/ET/XXXVII/3
      inventaire après décès; Damours, Jean
    - acquisition. MEUSNIER, Etienne. MEUSNIER, Louis., 30 septembre 1650
      acte de vente; Meusnier, Etienne; Meusnier, Louis
    - Bail, droits sur le cidre, bière et autres boissons du cabaretier de Belleville. MONTAIGRE, Adrien, bourgeois de Paris. LEFAUCHEUR, Philippe, marchand, Belleville., 8 octobre 1650; MC/ET/XXXVII/3
      bail; Montaigre, Adrien; Lefaucheur, Philippe
    - Bail, vigne. JACQUELIN, Denis, prêtre, JACQUELIN, Jean. JACQUELIN, René. DELATTRE, Guillaume. ROUSSEAU, Guillaume, jardinier vigneron, Belleville., 22 octobre 1650; MC/ET/XXXVII/3
      bail; Jacquelin, Denis; Jacquelin, Jean; Jacquelin, René; Delattre, Guillaume; Rousseau, Guillaume
    - Bail, maison, Pré-Saint-Gervais (le). LEGAY, Gabriel, procureur, Paris. ROUVEAU, Germaine, épouse de. POISSON, Jacques., 22 octobre 1650; MC/ET/XXXVII/3
      bail; Legay, Gabriel; Rouveau, Germaine; Poisson, Jacques
    - Bail à rente, terre. Marguilliers de l'église, Saint-gervais-saint-protais, Pré-Saint-Gervais (le). RUELLE, Pierre, jardinier, Pré-Saint-Gervais (le)., 24 octobre 1650; MC/ET/XXXVII/3
      bail; Ruelle, Pierre
    - Bail, terre. ROUSSEAU, Jean, l'aîné, laboureur, Belleville. BENAR, Jean, maçon, Belleville., 26 octobre 1650; MC/ET/XXXVII/3
      bail; Rousseau, Jean; Benar, Jean
    - acquisition. DAMOURS, Pierre. PITHOUIN, Jean.., 28 octobre 1650
      acte de vente; Damours, Pierre; Pithouin, Jean
    - Bail, terre, Bagnolet. MARCADE, Claude, orfèvre, ROUSSEAU, Jean, l'aîné, laboureur, Belleville., 29 octobre 1650; MC/ET/XXXVII/3
      bail; Marcade, Claude; Rousseau, Jean
    - Constitution. PREVOST, Claude. GOUSSE, Simon.., 31 octobre 1650
      constitution de rente; Prevost, Claude; Gousse, Simon
    - Échange. FERU, Louis. COLLEMANT, Jean.., 2 novembre 1650
      échange; Feru, Louis; Collemant, Jean
    - Bail, terre, Charonne. BOUDIN, Jean, vigneron, Belleville. SAVART, Julien, jardinier, Charonne., 3 novembre 1650; MC/ET/XXXVII/3
      bail; Boudin, Jean; Savart, Julien
    - Bail, vigne, Pantin et Pré-Saint-Gervais (le). GEBERT, Jérôme, vigneron, Pré-Saint-Gervais (le). COLLEMANT, Jacques, vigneron, Pré-Saint-Gervais., 21 novembre 1650; MC/ET/XXXVII/3
      bail; Gebert, Jérôme; Collemant, Jacques
    - Quittance. PERIER, André. BOUDIN, Louis.., 26 novembre 1650
      quittance; Perier, André; Boudin, Louis
    - Échange. BASSARD, Jean. PERIER, André.., 27 novembre 1650
      échange; Bassard, Jean; Perier, André
    - Bail, maison, Belleville. PERIE, Simon, jardinier vigneron, Ménilmontant. BOURDEREL, François, jardinier vigneron, Ménilmontant., 6 décembre 1650; MC/ET/XXXVII/3
      bail; Perie, Simon; Bourderel, François
    - Bail à rente. LEZIER, Antoine. ROUVEAU, Jérôme.., 7 décembre 1650
      bail; Lezier, Antoine; Rouveau, Jérôme
    - Bail à rente. LEZIER, Antoine. DAMOURS, Pierre.., 7 décembre 1650
      bail; Lezier, Antoine; Damours, Pierre
    - acquisition. BOUDIN, Louis. BOUDIN, Guillaume.., 7 décembre 1650
      acte de vente; Boudin, Louis; Boudin, Guillaume
    - Bail, maison, Pré-Saint-Gervais (le). DAMOURS, Nicolas, laboureur, GIRARDIN, Jean, vigneron, Pré-Saint-Gervais (le)., 18 décembre 1650; MC/ET/XXXVII/3
      bail; Damours, Nicolas; Girardin, Jean
    - acquisition. JOLLIN, Pierre. CHAUDRON, Simon.., 28 décembre 1650
      acte de vente; Jollin, Pierre; Chaudron, Simon
    - Inventaire après décès DURENT, Jeanne, épouse de GILLET, Louis, marchand de vin, Belleville., 30 décembre 1650; MC/ET/XXXVII/3
      inventaire après décès; Gillet, Louis
  - Minutes. 1654 - 1660, MC/ET/XXXVII/4
  - Minutes. 1661 - 1665, MC/ET/XXXVII/5
  - Minutes. 1666 - 1668, MC/ET/XXXVII/6
  - Minutes. 1669 - 1670, MC/ET/XXXVII/7
  - Minutes. 1664 - 1670, MC/ET/XXXVII/8
    Informations complémentaires:
    Tabellionage de Ménilmontant.
  - Minutes. 1671, MC/ET/XXXVII/9
  - Minutes. 1672, MC/ET/XXXVII/10
  - Minutes. 1673, MC/ET/XXXVII/11
  - Minutes. 1674, MC/ET/XXXVII/12
  - Minutes. 1675, MC/ET/XXXVII/13
  - Minutes. 1676, MC/ET/XXXVII/14
    Sur la couverture: 'mémoire des actes passés au greffe et tabellionage du Prés-St-Gervais, 1676-1683'.
  - Minutes. 1677, MC/ET/XXXVII/15
  - Minutes. 1678, MC/ET/XXXVII/16
  - Minutes. 1679, MC/ET/XXXVII/17
  - Minutes. 1680, MC/ET/XXXVII/18
  - Minutes. 1681, MC/ET/XXXVII/19
  - Minutes. 1682, MC/ET/XXXVII/20
    1682, janvier à 1682, 31 octobre: actes passés par-devant Georges Rouveau.
    1682, novembre à 1682, décembre: actes passés par-devant Philippe Rouveau.
- Répertoire(s) de Georges ROUVEAU, 16 février 1600 - 13 août 1805; MC/RE/XXXVII/1 - MC/RE/XXXVII/23
  - Répertoire. 1600, 22 mars - 1724, 8 avril, 22 mars 1600 - 8 avril 1724; MC/RE/XXXVII/1
    Répertoire des notaires Luc Rouveau ( 22 mars 1600-29 octobre 1646), Georges Rouveau (4 juin 1647-12 septembre 1682), Philippe Rouveau (18 septembre 1685-8 avril 1724).
    Tabellionage du Pré Saint-Gervais et de La Villette Saint-Denis. Le répertoire RE/XXXVII/2 est une copie de ce répertoire.
    Informations concernant le classement et la cotation:
    Le niveau inférieur de description, quand il existe, correspond aux mentions d'actes contenues dans le répertoire. Parmi celles-ci, certaines peuvent y être décrites, de manière plus ou moins détaillée. Pour consulter l'acte proprement dit, il convient de rechercher la cote au niveau des articles (registre ou liasse) des minutes du notaire (cote de type 'MC/ET').
  - Répertoire. 1600, 22 mars - 1724, 8 avril, 22 mars 1600 - 8 avril 1724; MC/RE/XXXVII/2
    Répertoire des notaires Luc Rouveau (22 mars 1600-29 octobre 1646), Georges Rouveau (4 juin 1647-12 septembre 1682), Philippe Rouveau (18 septembre 1685- 8 avril 1724).
    Tabellionage du Pré Saint-Gervais et de La Villette Saint-Denis.
    Le présent répertoire est une copie du RE/XXXVII/1.
  - Répertoire. 1675, 1er janvier - 1775, 1er janvier 1675 - 1775; MC/RE/XXXVII/4
    Répertoire des notaires Georges Rouveau (1er janvier 1675-31 octobre 1682), Philippe Rouveau (1er novembre 1682-1er mars 1727), Antoine Rouveau (17 mars 1727-14 novembre 1765), Pierre Rouveau (5 décembre 1765-31 décembre 1775).
    Répertoire méthodique, par type d'acte et par année, du greffe de la prévôté de Belleville et fief de Marcadé.
  - Répertoire. 1600, 16 février - 1784, 7 décembre, 16 février 1600 - 7 décembre 1784; MC/RE/XXXVII/7
    Répertoire des notaires Luc Rouveau (16 février 1600-15 octobre 1646), Georges Rouveau (1er juillet 1647-31 octobre 1682), Philippe Rouveau (1er novembre 1682-1er mars 1727), Antoine Rouveau (17 mars 1727-14 novembre 1765), Pierre Rouveau (8 février 1766-7 décembre 1784).
    Répertoire méthodique, par type d'acte et par année, des minutes du greffe et tabellionage de la prévôté de Maulny à Belleville et dépendances.
  - Répertoire. 1604, 9 janvier - 1784, 9 janvier 1604 - 1784; MC/RE/XXXVII/8
    Répertoire des notaires Luc Rouveau (9 janvier 1604-10 octobre 1639), Georges Rouveau (6 août 1650-23 novembre 1682), Philippe Rouveau (23 novembre 1682-1er mars 1727), Antoine Rouveau (17 mars 1727-14 novembre 1765) Pierre Rouveau (9 décembre 1765-31 décembre 1784).
    Répertoire méthodique, par types d'actes et par année, des minutes du greffe du ' Pré Saint-Gervais, La Villette Saint Denis à Pantin en partie de Belleville sur Sablon et dépendances.
  - Répertoire. 1664, 4 mars - 1784, 5 octobre, 4 mars 1664 - 5 octobre 1784; MC/RE/XXXVII/9
    Répertoire des notaires Georges Rouveau (4 mars 1664-31 octobre 1682), Philippe Rouveau (1er novembre 1682-19 août 1726), Antoine Rouveau (17 mars 1727-14 novembre 1765), Pierre Rouveau (10 avril 1766- 5 octobre 1784).
    Répertoire méthodique, par type d'actes et par année, du 'greffe et tabellionage de Ménilmontant, devant différents greffiers et tabellions dudit lieu.
  - Etat sommaire des archives de l'étude. 1606, 27 février - an XIII, thermidor, 27 février 1606 - 25 thermidor an XIII (13 août 1805); MC/RE/XXXVII/23
    Etat des minutes manquantes 'd'aprés la vérification sur les répertoires', pour les tabellionnage de Saint-Lazare, de Menilmontant, de Belleville, de Maulny et le notariat royal de Belleville, concernant les notaires Antoine Rouveau, Luc Rouveau, Georges Rouveau, Philippe Rouveau, Pierre Rouveau.